---
title: "Primeros pasos para utilizar la Facebook API"
author: "Sofia Gil-Clavel"
date: "Abril 2022"
output:
  md_document:
    toc: true 
    toc_depth: 3  
---

<!--  https://bookdown.org/yihui/rmarkdown/html-document.html -->

Este tutorial es una adaptación del que di en 2019:
https://github.com/SofiaG1l/Using_Facebook_API


# Primer paso

Para generar el token necesitaremos habilitar la publicidad de Facebook en tu cuenta de Facebook.

Para ello puedes seguir esta guía: 
https://github.com/SofiaG1l/Using_Facebook_API/blob/master/First_Step.pdf

Una vez que tengas una cuenta de desarrollador, puedes utilizar los siguientes enlaces para:

* Acceder a tus aplicaciones:
https://developers.facebook.com/apps/

* Para monitorear cuándo caduca tu token:
https://developers.facebook.com/tools/debug/accesstoken


# API Paso a Paso

```{r Cleaning Environment, eval=FALSE}

rm(list=ls())
gc()

```


## Configuración de las credenciales

```{r Setting up the credentials, eval=FALSE}

token="<Your Token>"

act="<Your Act>"

version="vXX.X" # Cambia las Xs por tu versión y borra: <<>>

Credentials=paste0('https://graph.facebook.com/',version,'/act_',act,'/delivery_estimate?access_token=',token,'&include_headers=false&method=get&optimization_goal=REACH&pretty=0&suppress_http_code=1')

```


```{r Stuff, eval=FALSE, echo=FALSE}
load(file="Facebook_Stuff.RData")
```


## 1. Lo Básico 

### Uso de la interfaz gráfica de usuario de Facebook Marketing

https://github.com/SofiaG1l/COLMEX_API_Workshop/Facebook_API/FB_GUI_Audience.pdf

### Utilizando URLs básicos

```{r Basic URL, eval=FALSE}

# Primero vamos a intentar usar un navegador, reemplaza tus datos en la siguiente URL:

# https://graph.facebook.com/<<vXX.X>>/act_<<ACT>>/delivery_estimate?access_token=<<TOKEN>>&include_headers=false&method=get&pretty=0&suppress_http_code=1&method=get&optimization_goal=REACH&pretty=0&suppress_http_code=1&targeting_spec={"geo_locations":{"countries":["MX"]},"genders":[1,2] ,"age_min":18, "age_max":65}


```

## 2. Descarga de datos de forma programática

Para descargar y transformar los datos a un data frame utilizaremos los paquetes **httr**, **jsonlite** y **tidyverse**.

```{r Loading Packages, eval=FALSE}

require(httr)
require(jsonlite)
require(tidyverse)

```


## 3. Población total desglosada por edad, sexo y país

```{r Age Gender Country, eval=FALSE}

# Vamos a configurar nuestras variables iniciales, se guardarán en R y luego las concatenaremos en una cadena.

Age1=18
Age2=65

g="1,2" # 1:hombre and 2:mujer, pero si queremos descargar ambos géneros g="1,2"

C='"MX"' # Código del País

# Los parámetros que utilizaremos están en formato JSON(https://www.w3schools.com/js/js_json_intro.asp), pero los
# manejaremos en R a través de una cadena:
#   
# * age_min: es un valor
# * age_max: es un valor
# * genders: es un valor
# * geo_locations: es un objeto JSON donde *país* es una matriz

query <- paste0(Credentials,'&
                targeting_spec={
                "age_min":',Age1,',
                "age_max":',Age2,',
                "genders":[',g,'],
                "geo_locations":{"countries":[',C,'],"location_types":["home"]}}')


(query_val<-url(query)%>%fromJSON)

t(query_val$data)

```

## 4. Población total que coincide con determinadas características desglosada por edad, sexo y país

El primer paso es conocer el nombre de todas las posibles variables que podemos consultar. Hay tres clases diferentes:

* demographics
* interests
* behaviors

```{r Checking FB Variables, eval=FALSE}

DF_CHARTICS<-GET(
  
  paste0("https://graph.facebook.com/",version,"/search"),
  
  query=list(
    
    type='adTargetingCategory',
    
    class='demographics',
    
    access_token=token,
    
    limit=2000
    
  )) %>%content(as="text")%>%fromJSON%>%.[[1]]

View(DF_CHARTICS)

```

Ahora vamos a preparar una consulta básica, para ello sólo tienes que elegir una variable y guardar la siguiente información:

```{r Basic Query with Var, eval=FALSE}

ROW=1

(TYPE=DF_CHARTICS$type[ROW])
(ID=DF_CHARTICS$id[ROW])
(NAME=DF_CHARTICS$name[ROW])

```

Para segmentar poblaciones que coincidan con características específicas utilizaremos el parámetro *flexible_spec* de la API de Marketing de Facebook, este parámetro es un objeto JSON. Para incorporarlo a nuestra cadena inicial, guardaremos la cadena en la variable **CHARTICS**.

```{r, eval=FALSE}

CHARTICS<-paste0(',"flexible_spec":[{"',TYPE,'":[{"id":"',ID,'","name":"',NAME,'"}]}]')

# A basic query including this parameter is:
  
query <- paste0(Credentials,'&
targeting_spec={"age_min":',Age1,',
                "age_max":',Age2,',
                "genders":[',g,']',
                CHARTICS,',
                "geo_locations":{"countries":[',C,'],"location_types":["home"]},
                "facebook_positions":["feed","instant_article","instream_video","marketplace"],
                "device_platforms":["mobile","desktop"],
                "publisher_platforms":["facebook","messenger"],
                "messenger_positions":["messenger_home"]}')


query_val<-url(query)%>%fromJSON

t(query_val$data)

```

En el caso de las características específicas, puedes hacer el siguiente tipo de consultas: 
   
* una característica **y** otra*:

```{r AND, eval=FALSE}
'"flexible_spec":[{
                    "TYPE_1":[{"id":"ID_1","name":"NAME_1"}]
                  },
                  {
                    "TYPE_2":[{"id":"ID_2","name":"NAME_2"}]
                  }]'
```


* * una característica **o** otra*:

```{r OR, eval=FALSE}

'"flexible_spec":[{
    "TYPE_1":[{"id":"ID_1","name":"NAME_1"}],
    "TYPE_2":[{"id":"ID_2","name":"NAME_2"}]
  }]'

```

En el caso de OR necesitamos agrupar por TIPO. Mira el siguiente ejemplo:
*Gente que es viajera O le gusta el fútbol O el cine.*

```{r OR example, eval=FALSE}

'"flexible_spec": [{ 
    "behaviors": [
          {"id":6002714895372,"name":"All travelers"}
        ], 
    "interests": [ 
          {"id":6003107902433,"name":"Association football (Soccer)"}, 
          {"id":6003139266461,"name":"Movies"} 
        ] 
  }]'

```

More info here: https://developers.facebook.com/docs/marketing-api/audiences/reference/advanced-targeting#broadcategories


```{r Full Example, eval=FALSE}

ROW=which(DF_CHARTICS$name=="Away from hometown")

(TYPE_1=DF_CHARTICS$type[ROW])
(ID_1=DF_CHARTICS$id[ROW])
(NAME_1=DF_CHARTICS$name[ROW])

ROW=which(DF_CHARTICS$name=="Friends of people with birthdays in a month")

(TYPE_2=DF_CHARTICS$type[ROW])
(ID_2=DF_CHARTICS$id[ROW])
(NAME_2=DF_CHARTICS$name[ROW])

# Preparing string of characteristics:
CHARTICS<-paste0(',"flexible_spec":[{"',TYPE_1,'":[{"id":"',ID_1,'","name":"',NAME_1,'"}]},
                 {"',TYPE_2,'":[{"id":"',ID_2,'","name":"',NAME_2,'"}]}]')

# Preparing query:
query <- paste0(Credentials,'&
targeting_spec={"age_min":',Age1,',
                "age_max":',Age2,',
                "genders":[',g,']',
                CHARTICS,',
                "geo_locations":{"countries":[',C,'],"location_types":["home"]},
                "facebook_positions":["feed","instant_article","instream_video","marketplace"],
                "device_platforms":["mobile","desktop"],
                "publisher_platforms":["facebook","messenger"],
                "messenger_positions":["messenger_home"]}')

# Retrieving:
(queryAND_val<-url(query)%>%fromJSON)


```

Puede encontrar un ejemplo más complejo en el [código](https://github.com/SofiaG1l/OlderAdultsCloseSocialNetworks) de mi publicación [Close Social Networks Among Older Adults: The Online and Offline Perspectives](https://doi.org/10.1007/s11113-021-09682-3).

## Agregando variables que no están en la lista:

Supongamos que quieres descargar por [nivel educativo] (https://developers.facebook.com/docs/marketing-api/audiences/reference/advanced-targeting#education_and_workplace), lo que debes hacer es agregar el nivel en la matriz **CHARTICS** como una variable más.

```{r, eval=FALSE}

EDU='"education_statuses":["1","2"]'

CHARTICS<-paste0(',"flexible_spec":[{',EDU,'},{"',TYPE,'":[{"id":"',ID,'","name":"',NAME,'"}]}]')

# A basic query including this parameter is:
  
query <- paste0(Credentials,'&
targeting_spec={"age_min":',Age1,',
                "age_max":',Age2,',
                "genders":[',g,']',
                CHARTICS,',
                "geo_locations":{"countries":[',C,'],"location_types":["home"]}}')


query_val<-url(query)%>%fromJSON

t(query_val$data)

```

Si necesitas búsquedas por escuela o universidad entonces necesitarás descargar los IDS:

https://developers.facebook.com/docs/marketing-api/audiences/reference/targeting-search#demo

```{r Checking FB Edu Vars, eval=FALSE}

DF_CHARTICS<-GET(
  
  paste0("https://graph.facebook.com/",version,"/search"),
  
  query=list(
    
    type='adeducationschool',
    
    q='UNAM',
    
    access_token=token,
    
    limit=2000
    
  )) %>%content(as="text")%>%fromJSON%>%.[[1]]

View(DF_CHARTICS)

```
```{r, eval=FALSE}

EDU='"education_schools":[{id:125299054202386}]'

CHARTICS<-paste0(',"flexible_spec":[{',EDU,'},{"',TYPE,'":[{"id":"',ID,'","name":"',NAME,'"}]}]')

# A basic query including this parameter is:
  
query <- paste0(Credentials,'&
targeting_spec={"age_min":',Age1,',
                "age_max":',Age2,',
                "genders":[',g,']',
                CHARTICS,',
                "geo_locations":{"countries":[',C,'],"location_types":["home"]}}')


query_val<-url(query)%>%fromJSON

t(query_val$data)

```

## Variables geográficas

Chequemos la documentación de Facebook sobre la búsqueda de ciudades:

https://developers.facebook.com/docs/marketing-api/audiences/reference/targeting-search/#cities

Como ejemplo, descargaremos los datos relativos a las ciudades de México. En la documentación de Facebook encontrarás esto:

```{r Checking cities, eval=FALSE}

## Cities
DF_GEO<-GET(
  
  paste0("https://graph.facebook.com/",version,"/search"),
  
  query=list(
    
    location_types='city',
    
    type='adgeolocation',
    
    q='Mexico',
    
    country_code='MX', # Puedes eliminar esto para que su consulta sea menos específica
    
    access_token=token,
    
    limit=100
    
  )) %>%content(as="text")%>%fromJSON%>%.[[1]]

View(DF_GEO)

```

### De país a región

En el siguiente link puedes encontrar las variables referentes a geo-localización:

https://developers.facebook.com/docs/marketing-api/audiences/reference/basic-targeting#location

Comencemos con regiones:

```{r Checking counties, eval=FALSE}

## Cities
DF_GEO<-GET(
  
  paste0("https://graph.facebook.com/",version,"/search"),
  
  query=list(
    
    location_types='region',
    
    type='adgeolocation',
    
    q='Mexico',
    
    country_code='MX', # You can remove this to make your query less specific
    
    access_token=token,
    
    limit=100
    
  )) %>%content(as="text")%>%fromJSON%>%.[[1]]

View(DF_GEO)

```


```{r Checking counties 2, eval=FALSE}

query <- paste0(Credentials,'&
targeting_spec={"age_min":',Age1,',
                "age_max":',Age2,',
                "genders":[',g,'],
                "geo_locations":{"regions": [{"key":"2518"}]},
                "publisher_platforms":["facebook","messenger"]}')

(GEO_QUERY<-url(query)%>%fromJSON)


```


Para descargar los datos relativos a distintas cuidades sólo necesitas incluirlos en la matriz:

```{r Checking country, eval=FALSE}

query <- paste0(Credentials,'&
targeting_spec={"age_min":',Age1,',
                "age_max":',Age2,',
                "genders":[',g,'],
                "geo_locations":{"regions": [{"key":"2518"},{"key":"2535"}]},
                "publisher_platforms":["facebook","messenger"]}')

(GEO_QUERY<-url(query)%>%fromJSON)


```

Ahora descargaremos datos por ciudad:

```{r Checking cities 2, eval=FALSE}

## Cities
DF_GEO<-GET(
  
  paste0("https://graph.facebook.com/",version,"/search"),
  
  query=list(
    
    location_types='city',
    
    type='adgeolocation',
    
    q='Guadalajara',
    
    country_code='MX', # You can remove this to make your query less specific
    
    access_token=token,
    
    limit=100
    
  )) %>%content(as="text")%>%fromJSON%>%.[[1]]

View(DF_GEO)

```

```{r Checking by city 3, eval=FALSE}


query <- paste0(Credentials,'&
targeting_spec={"age_min":',Age1,',
                "age_max":',Age2,',
                "genders":[',g,'],
                "geo_locations":{
                  "cities":[{"distance_unit":"mile","key":"2673660","name":"Mexico City","region":"Distrito Federal","region_id":"2513","country":"MX","radius":25}]
                },
                "publisher_platforms":["facebook","messenger"]}')

(GEO_QUERY<-url(query)%>%fromJSON)


```


```{r Checking city 4, eval=FALSE}

query <- paste0(Credentials,'&
targeting_spec={"age_min":',Age1,',
                "age_max":',Age2,',
                "genders":[',g,'],
                "geo_locations":{"cities": [{"key":"1522110", "radius":25, "distance_unit":"mile"}]},
                "publisher_platforms":["facebook","messenger"]}')

(GEO_QUERY<-url(query)%>%fromJSON)


```



















