---
title: "Primeros pasos para utilizar la API de Twitter"
author: "Sofia Gil-Clavel"
date: "Abril 2022"
output:
  md_document:
    toc: true 
    toc_depth: 3  
---

# Uso de la API de Twitter 

¡Hola! ¡Bienvenido a este tutorial!

Aquí aprenderás a utilizar la API de Twitter siguiendo los códigos *curl* en bruto de las páginas web de los desarrolladores de Twitter.

Para ello necesitarás lo siguiente:

1. El primer paso es obtener tus tokens. Para ello, tienes que entrar en la siguiente página web y registrarte para obtener una cuenta de desarrollador:

https://developer.twitter.com/en/docs/twitter-api/getting-started/getting-access-to-the-twitter-api

2. Instala R y Rstudio en tu ordenador.

3. Instale los paquetes:
* httr
* jsonlite
* tidyverse

Una vez que tengas tu token, podemos empezar a descargar datos. 

## API de Twitter: Primeros pasos

Este tutorial está parcialmente inspirado en la guía del usuario de Twitter:
https://developer.twitter.com/en/docs/tutorials/getting-started-with-r-and-v2-of-the-twitter-api


1. Abra las bibliotecas de R:

```{r Open Libraries, eval=FALSE}

rm(list=ls())
gc()

require(httr)
require(jsonlite)
require(tidyverse)

```


2. Guarda tu ficha en el entorno:

```{r Setup Token, eval=FALSE}

# Configurar la variable de entorno
TOKEN="<Your Bearer Token>"

```


```{r Stuff, eval=FALSE, echo=FALSE}
load("Twitter_Stuff.RData")
```


Para todos estos ejemplos, utilizaremos el Token del Portador. Por lo tanto, guardaremos ese token en una variable de la siguiente manera:

```{r Token into var, eval=FALSE}

headers <- c(`Authorization` = sprintf('Bearer %s', TOKEN))

```

## Ejemplos básicos

Puedes hacer muchas cosas con tu cuenta de desarrollador de Twitter. Puedes consultar en el siguiente enlace todas las funcionalidades que tiene Twitter:

https://developer.twitter.com/en/docs/api-reference-index


Empecemos con algo fácil. Para el siguiente ejemplo no necesitas una cuenta de desarrollador aprobada. Esto se debe a que, sólo está accediendo a la información básica de los usuarios públicos, es decir, sus perfiles.


### Información por el nombre del usuario

Veamos un ejemplo básico:

```{r Download user info, eval=FALSE}

USER="Twitter"

response <-
  GET(
    paste0('https://api.twitter.com/2/users/by?usernames=', USER),
    add_headers(.headers = headers),
    query = list(
      user.fields = 'description,created_at,public_metrics'
      ))%>%content(as = "text")

print(response)

```
### Info by User ID

```{r Download ID info, eval=FALSE}

USER_ID='783214'

response <-
  GET(
    url = paste0('https://api.twitter.com/2/users/', USER_ID),
    add_headers(.headers = headers),
    query = list(
      user.fields = 'description,created_at,public_metrics'
      ))%>%content(as = "text")

print(response)

```

## Aumentando la dificultad

### Tweets públicos por ID de Tweet

Ahora vamos a traducir el ejemplo de Twitter que está aquí:

https://developer.twitter.com/en/docs/twitter-api/data-dictionary/object-model/tweet

```{r Download Tweet ID info, eval=FALSE}

Tweet_ID='1212092628029698048'

response <-
  GET(
    
    paste0('https://api.twitter.com/2/tweets?ids=', Tweet_ID),
    
    add_headers(.headers = headers),
    
    query = list(
      tweet.fields="attachments,author_id,context_annotations,created_at,entities,geo,id,in_reply_to_user_id,lang,possibly_sensitive,public_metrics,referenced_tweets,source,text,withheld",
      expansions="referenced_tweets.id"
    
      ))%>%content(as = "text")

print(response)

```

We need to transform the answer into something a dataframe. For this we will use the package tidyverse together with jsonlite.

```{r from JSON to dataframe, eval=FALSE}

TWEET<-response%>%fromJSON%>%.[[1]]

TWEET$text

TWEET$public_metrics

```


### Tweets públicos por parámetros de tweets

Cuando se descargan los tweets siempre es importante ser precavido. No querrás dejar accidentalmente la API funcionando sin control. Si lo haces, entonces puedes quedarte sin tus consultas mensuales. Así que ten cuidado.

Ahora, aprenderemos a utilizar los parámetros de la API de Twitter en general:

https://developer.twitter.com/en/docs/tutorials/building-high-quality-filters

Y seguiremos las siguientes sugerencias:

https://twitterdev.github.io/do_more_with_twitter_data/finding_the_right_data.html

Bien, pero ¿cómo introduzco los parámetros?

Empezaremos por descargar los tweets que coincidan con nuestros parámetros de los últimos siete días. Para ello, seguiremos el siguiente ejemplo:

https://developer.twitter.com/en/docs/twitter-api/tweets/search/api-reference/get-tweets-search-recent

Traducido:

```{r Download Tweets by Parameters 7 days, eval=FALSE}

response <- GET(
  'https://api.twitter.com/2/tweets/search/recent',
  add_headers(.headers=headers),
  query = list(
    query = 'cat',
    expansions='geo.place_id',
    place.fields='country_code',
    max_results=10
  ))%>%
  content(as = "text")

print(response)

# response%>%fromJSON()

```

```{r Download Tweets by Parameters 7 days resp, eval=FALSE}

TWEET<-response%>%fromJSON%>%.[[1]]



```


Otros parámetros están limitados al tipo de acceso que se tiene a la API. Esta es la lista de parámetros y su disponibilidad:

https://developer.twitter.com/en/docs/twitter-api/tweets/search/integrate/build-a-query#list

```{r Download Tweets by Parameters Geo, eval=FALSE}

response <- GET(
  'https://api.twitter.com/2/tweets/search/recent', 
  add_headers(.headers=headers),
  query = list(
    query= 'happy place_country:GB',
    max_results=10
  ))%>%content(as = "text")

print(response)


```





